Inventaris van het archief van het Ruimtelijk Planbureau (RPB) van het Ministerie van Volkshuisvesting, Ruimtelijke Ordening en Milieubeheer, 1998-2008
Nationaal Archief, Den Haag
- Stukken naar inhoud beschreven, B
  - Taakuitvoering, B.2
    - Uitvoering van onderzoek en onderzoeksprojecten, B.2.1
      - Project Ontwerpatelier Naar Zee (projectnummer 1.3), 16, 30; 2 omslagen
        Nota bene: Verkenning van de mogelijkheden voor veranderlijke kustlandschappen waarin de elementen een vormende rol hebben
        - 2002, 16; omslag
        - 2003, 30; omslag
      - Project Ruimte Monitor (projectnummer 1.1), 27, 105; 2 omslagen
        Nota bene: Project gericht op de totstandkoming van een publicatie waarin de ruimtelijke ontwikkelingen worden beschreven en gewaardeerd op aspecten van ruimtelijke kwaliteit
        - 2002, 105; omslag
        - 2003, 27; omslag
      - Project Verkenning van de Ruimte (projectnummer 1.2), div.nrs.; 1 pak en 2 omslagen
        Nota bene: Verkenning van de invloed van waterhuishoudkundige maatregelen op de ruimtelijke ordening in Nederland
        - 2002, 106; omslag
        - 2003, 29; omslag
        - 2003, 31; pak
      - Project Energie is ruimte (projectnummer 1.5), 2003; 37; omslag
        Nota bene: Verkenning van de relatie tussen energie en ruimte
      - Project Het verborgen land (projectnummer 1.16), 2003; 39; omslag
        Nota bene: Signaleren van mogelijke problemen en kansen in het onderscheid tussen stedelijk en landelijk, het zogenaamde 'tussenland'
      - Project Landleven (projectnummer 1.130), 2004; 213; omslag
        Nota bene: Onderzoek met als hoofddoel om op zoek te gaan naar nieuwe concepten voor het accommoderen van de vraag naar pseudo-landelijk wonen
      - Project Ruimtelijke kosten en baten van fysieke investeringen (projectnummer 1.133), 2004; 209; omslag
        Nota bene: Doel van het project is voor de langere termijn een bijdrage te leveren aan de maatschappelijke kosten/batenanlyses waardoor de ruimtelijke kosten en baten meer tot hun recht komen
      - Projectvoorstel Project Inkomenssegregatie en woningbouw (projectnummer 1.139), 2004; 216; stuk
        Nota bene: Onderzoek naar de belangrijkste ontwikkelingen in inkomenssegregatie tussen wijken in de afgelopen tien jaar
      - Project Achterblijvende woningproductie (projectnummer 1.136), 2004 - 2005; 214; omslag
        Nota bene: Onderzoek rond de probleemstelling: in hoeverre kan het benutten van meerdere kleine uitleglocaties in plaats van een relatief beperkt aantal grote uitleglocaties er voor de toekomst toe leiden dat de woningcorporatie qua omvang is afgestemd op de ontwikkeling van de vraag
      - Project Regionale luchthavens in Noordwest Europa (projectnummer 1.109), 2004 - 2006; 205; omslag
        Nota bene: Ruimtelijke analyse van de luchthaveninfrastructuur en het signaleren van voor het beleid relevante ontwikkelingen ten aanzien van regionale vliegvelden in Noordwest-Europa
      - Project Internationale vergelijking planningspraktijken onder de naam 'Afkijken mag' (projectnummer 1.177), div.nrs.; 6 pakken en 2 omslagen
        Nota bene: Verkenning van de planologie van beschermde groene gebieden
        - Correspondentie2004, 223; omslag
        - Correspondentie2004 - 2005, 48; pak
        - Correspondentie2004 - 2005, 47; pak
        - Documentatie2005, 71; pak
        - Documentatie2005, 73; omslag
        - Documentatie2005, 74; pak
        - Documentatie2005, 72; pak
        - Documentatie2005, 75; pak
      - Project Welvaart en Leefomgevingstudie (WLO): interactie tussen economie, milieu en ruimte in 2040 (projectnummer 1.117), 68, 207; 1 pak en 1 omslag
        Nota bene: Onderzoek naar de ontwikkeling van welvaart en leefomgeving in Nederland op de lange termijn en naar de keuzes en afwentelingen waar beleidsmakers voor komen te staan
        - 2004 - 2005, 68; omslag
        - 2006, 207; pak
      - Onderzoeksvoorstel Project Visies op luchtvaart (projectnummer 1.191), 2005; 83; omslag
        Nota bene: Dit onderzoek wil een overzicht geven van de luchtvaartvisies van een aantal landen
      - Project Economische netwerken in de regio (projectnummer 1.128), 2005; 70; omslag
        Nota bene: Onderzoek naar de ontwikkelende netwerkeconomie en de gelijktijdig plaats vindende schaalvergrotingsprocessen
      - Project Grensoverschrijdende samenwerking (projectnummer 1.190), 2005; 82
        Nota bene: Doel van het onderzoek is empirische kennis te leveren over de mate van samenwerking binnen grensoverschrijdende stedelijke netwerken
      - Project Ruimtelijke Typologie (projectnummer 1.125), 2005; 212; omslag
        Nota bene: Het volgen van een aantal typologieën van ontwerp tot uitvoering
      - Project Stedelijke herstructurering: voorsorteren op de toekomst (projectnummer 1.197), 2005; 88; omslag
        Nota bene: Verkenning van de aanpak van de stedelijke herstructurering en de rolverdeling tussen gemeente, woningcorporatie en marktpartij
      - Project Woonwensen en woongedrag: inzicht in de kloof tussen wens en werkelijkheid (projectnummer 1.189), 2005; 225; omslag
        Nota bene: Het verwerven van inzicht in het proces van woonwens naar realisatie van de woonwensen en in de mogelijkheden en beperkingen die mensen op verschillende niveaus tegenkomen bij het realiseren van woonwensen
      - Startnotitie project Ruimtelijke aspecten van het prijsbeleid: ruimte, files en mobiliteit (projectnummer 1.195), 2005; 86; omslag
        Nota bene: Het in beeld brengen van ruimtelijke aspecten in samenhang met een effectief prijsbeleid
      - Project Europese hotspots (projectnummer 1.203), 2005 - 2006; 144; omslag
        Nota bene: Onderzoek van het patroon van de samenwerkingsrelaties in wetenschappelijk onderzoek voor alle Europese regio's
      - Project Kiezen of delen: de relatie tussen verstedelijking en de fileproblematiek (projectnummer 1.192), 84, 150; 1 omslag en 1 stuk
        Nota bene: Studie naar de vraag welke verstedelijkingspatronen gunstig of minder gunstig zijn in relatie tot de fileproblematiek in Nederland
        - 2005, 84; stuk
        - 2006, 150; omslag
      - Project Lusten en lasten van luchthavens (voorheen Visies op Luchtvaart of Ruimte voor Luchtvaart) (projectnummer 1.196), 87, 155; 2 omslagen
        Nota bene: Inzicht middels een internationaal vergelijkend onderzoek naar luchtvaart en achterliggende argumenten en waardenoriëntaties
        - 2005, 87; omslag
        - 2006, 155; omslag
      - Project Ouderen en woonomgeving (projectnummer 1.184), 80, 221; 2 omslagen
        Nota bene: Onderzoek naar woonwensen en woongedrag van ouderen in de toekomst
        - 2005, 80; omslag
        - 2006, 221; omslag
      - Project Randstad Netwerkstad (projectnummer 1.137), 67, 215; 1 pak en 1 omslag
        Nota bene: Bijdrage aan het debat over complementariteit tussen stadsgewesten in de Randstad en het belang hiervan voor de internationale positie van de Randstad
        - 2005, 67; omslag
        - 2006, 215; pak
      - Project Ruimtemonitor 2005, 2006 en 2007 (projectnummer 1.123), 69, 211; 2 omslagen
        Nota bene: Doel van de Ruimtemonitor is het bijhouden (monitoren) van de actuele ruimtelijke ontwikkelingen in Nederland en aanpalende gebieden
        - 2005, 69; omslag
        - 2006, 211; omslag
      - Project Particulier opdrachtgeversschap in de woningbouw (projectnummer 1.181), div.nrs.; 3 omslagen
        Nota bene: Particulier opdrachtgeverschap geeft uitdrukking aan de wens van veel burgers om niet langer gehuisvest te worden, maar om zichzelf te huisvesten
        - 2005, 81; omslag
        - 2006, 217; omslag
        - 2007, 231; omslag
      - Project Ruimtelijke dynamiek van luchthavens (projectnummer 1.194), div.nrs.; 3 omslagen
        Nota bene: Onderzoek levert een basis door internationale vergelijking van de dynamiek van luchthavens in grootstedelijke regio's
        - 2005, 85; omslag
        - 2006, 154; omslag
        - 2007, 235; omslag
      - Project Atlas Europa (projectnummer 1.235), 2006; 185; omslag
        Nota bene: Onderzoek naar beïnvloeding van Europees beleid op de ruimtelijke structuur van Nederland
      - Project De landbouw voorbij cultuurland (projectnummer 1.134), 2006; 210; omslag
        Nota bene: Doel van het project is een ruimtelijk morfologische voorspelling en voorstelling te geven voor de landelijke gebieden in Nederland wanneer de landbouw geen overwegende economische drager meer is
      - Project Innovation, Networks and European Integration (projectnummer 1.243), 2006; 255; omslag
        Nota bene: Analyse in hoeverre regionale kennisinput (wetenschappelijk onderzoek) ook daadwerkelijk leidt tot kennisoutput (innovatie)
      - Project Mens, Tijd en Ruimte II (projectnummer 1.160), 2006; 220; omslag
        Nota bene: Tweede fase van het onderzoek naar het tijd/ruimte gedrag van bepaalde groepen mensen in Nederland
      - Project Ruimtelijke nabijheid en kennisuitwisseling tussen organisaties (projectnummer 1.205), 2006; 156; stuk
        Nota bene: Inzicht geven in het veronderstelde belang van veelvuldig overleg en ruimtelijke nabijheid tussen organisaties voor kennisuitwisseling
      - Project Stabiele segmenten met kwaliteitsdifferentiatie (projectnummer 1.237), 2006; 187; omslag
        Nota bene: Onderzoek in hoeverre bedrijven op formele werklocaties verhuizen tussen werklocaties van hetzelfde type
      - Project Stedelijke interactie (projectnummer 1.132), 2006; 208; pak
        Nota bene: Onderzoek naar het tot voor kort vanzelfsprekende verband tussen compacte opeenhoping van ruimtegebruikers en intensieve vervlechting door middel van directe interactie tussen deze ruimtegebruikers
      - Project Vermogen in woningen (projectnummer 1.183), 2006; 219; omslag
        Nota bene: Studie naar het vraagstuk of en op welke wijze een versoepeling van het ruimtelijk ordeningsbeleid invloed heeft op de woningprijzen
      - Project Woningbouw (projectnummer 1.199), 2006; 158; omslag
        Nota bene: Onderzoek om door internationale vergelijking zicht te krijgen op belangrijke institutionele en culturele factoren die van invloed zijn op de realisatie van woningen
      - Startnotitie Project De Economie van de Nederlandse Stad (projectnummer 1.244), 2006; 256; omslag
        Nota bene: Onderzoek naar de factoren die de economische ontwikkeling en neergang van steden bepalen
      - Startnotitie project Recreëren in en om de stad (projectnummer 1.218), 2006; 170; omslag
        Nota bene: Onderzoek naar de kwantiteit en kwaliteit van de groene en blauwe recreatieruimte in en om steden in de Randstad
      - Project Kennis en innovatie in de regio/ Hubs en Hotspots 2 (projectnummer 1.241), 2006 - 2007; 253; omslag
        Nota bene: Onderzoek naar het ruimtelijk schaalniveau van kennisvalorisatie en welke factoren hierbij van belang zijn
      - Project Omgevingsverkenning; een verkenning van de ruimtelijke opgave 2020 - 2040 (projectnummer 1.240), 2006 - 2007; 252; omslag
        Nota bene: Inventarisatie van de trends en vraagstukken op ruimtelijk gebied die zich op lange termijn zullen aandienen
      - Project Postmodern platteland - postmodern landschap? (projectnummer 1.242), 2006 - 2007; 254; omslag
        Nota bene: Onderzoek naar in hoeverre veranderingen in het 'innerlijk' van het platteland consequenties hebben (gehad) voor het 'uiterlijk' van het platteland: het landschap
      - Project Hotspotanalyse klimaatbestendig inrichten (projectnummer 1.305), 2006 - 2008; 133; omslag
        Nota bene: Onderzoek naar de ontwikkeling van het afwegingskader klimaatbestendig inrichten
      - Project Ruimte in Cijfers (projectnummer 1.210), 2006 - 2008; 119; omslag
        Nota bene: Het in kaart brengen van de actuele kerncijfers over de ruimtelijke ontwikkelingen in Nederland (en Europa) rond de thema's ruimte, wonen, bevolking, werken, landbouw, vrije tijd en mobiliteit
      - Project Delta Risk/Deltarise; risico als ontwerpopgave (projectnummer 1.225), 179, 232; 1 omslag en 1 stuk
        Nota bene: Onderzoek naar consequenties van klimaatsveranderingen voor de zeespiegel in Europa en van het neerslagregime
        - 2006, 179; omslag
        - 2007, 232; stuk
      - Project Diversiteit in clusters (projectnummer 1.231, 181, 239; 2 omslagen
        Nota bene: Doel van dit onderzoek is om nader inzicht te geven in de mate van specialisatie en diversiteit van de economische structuur van regio's in Nederland
        - 2006, 181; omslag
        - 2007, 239; omslag
      - Project Exclusief: de opkomst van afgeschermde ruimtelijke domeinen in Nederland (projectnummer 1.221), 79, 171; 1 pak en 1 omslag
        Nota bene: Onderzoek naar de ontwikkeling van afgeschermde woondomeinen en eventuele aanpassingen in het ruimtelijk en volkshuisvestingsbeleid
        - 2006, 171; omslag
        - 2007, 79; pak
      - Project Foreseen Europe (projectnummer 1.216), 149, 248; 2 omslagen
        Nota bene: Onderzoek naar de positie van Nederland binnen het Europese territorium
        - 2006, 149; omslag
        - 2007, 248; omslag
      - Project Getekend door de tijd (voorheen Tussen de Blokken) (projectnummer 1.230), 180, 236; 2 omslagen
        Nota bene: Onderzoek naar typologie van gebruiksruimten op stedenbouwkundig microniveau (blokken en clusters)
        - 2006, 180; omslag
        - 2007, 236; omslag
      - Project Nederland Vlaanderen als Europese regio's (project nummer 1.200), 159, 238; 2 omslagen
        Nota bene: Doel van het onderzoek is het inzicht te vergroten in de wijze waarop bij een aantal grote grensoverschrijdende projecten de onderbouwing van belangrijke keuzes heeft plaatsgevonden en hoe die keuzes beïnvloed zijn
        - 2006, 159; omslag
        - 2007, 238; omslag
      - Project Panorama NL: zicht op dorpen, steden en landschappen vanaf snelwegen (projectnummer 1.201), 160, 240; 2 omslagen
        Nota bene: Onderzoek naar waar snelwegpanorama's in Nederland (nog) te vinden zijn, hoe landschapstypen de waarmenemingsmogelijkheden van panorama's beïnvloeden en of, en zo ja hoe, snelwegpanorama's behouden kunnen worden
        - 2006, 160; omslag
        - 2007, 240; omslag
      - Project Robuuste strategieën (projectnummer 1.236), 186, 250; 2 omslagen
        Nota bene: Onderzoek naar grote verschillen tussen plannen en ruimtelijke structuren naar de mate waarin ze bestand zijn tegen een variatie aan wisselende omstandigheden en opvattingen en de termijn waarop ze bestaan en invloed hebben
        - 2006, 186; omslag
        - 2007, 250; omslag
      - Project Ruimtelijke aspecten prijsbeleid (projectnummer 1.198), 157, 237; 2 omslagen
        Nota bene: Doel van het onderzoek is de ruimtelijke dimensie in de discussie over prijsbeleid in te brengen door inzicht te geven in de ruimtelijke aspecten van prijsbeleid
        - 2006, 157; omslag
        - 2007, 237; omslag
      - Project Staat van de Ruimte; Nederland zien veranderen (projectnummer 1.214), 152, 247; 1 omslag en 1 stuk
        Nota bene: Studie naar de visuele veranderingen van Nederland
        - 2006, 152; stuk
        - 2007, 247; omslag
      - Project Verkenningen van de ruimte (projectnummer 1.164), 222, 230; 2 omslagen
        Nota bene: Verkenning van de trends en institutionele veranderingen in het ruimtelijk beleid en de effecten daarvan op de ruimtelijke ontwikkelingen
        - 2006, 222; omslag
        - 2007, 230; omslag
      - Project Winkelen in het Internettijdperk (projectnummer 1.222), 173, 229; 1 omslag en 1 stuk
        Nota bene: Onderzoek naar de ruimtelijke implicaties van business to customer (b2c) e-commerce voor het winkelgedrag van consumenten, de traditionele detailhandel, en verkeer- en vervoer in Nederland
        - 2006, 173; stuk
        - 2007, 229; omslag
      - Project Downtown revisited (projectnummer 1.215), 151, 273; 2 omslagen
        Nota bene: Een internationaal vergelijkende analyse van publieke en publiek-private strategieën ten aanzien van de ontwikkeling van binnensteden in Europa en Noord-Amerika, waarbij casestudies wederzijdse inspiratie en reflectie zullen opleveren
        - 2006, 151; omslag
        - 2008, 273; omslag
      - Project ESPON (projectnummer 1.131), div.nrs.; 3 omslagen
        Nota bene: ESPON (Europees waarnemingsnetwerk voor ruimtelijke ordening)
        - 2006, 206; omslag
        - 2007, 228; omslag
        - 2008, 267; omslag
      - Project Gescheiden werelden (projectnummer 1.234), div.nrs.; 2 pakken en 2 omslagen
        Nota bene: Onderzoek naar toenemende segregatie van de samenleving
        - 2006, 184; omslag
        - 2007-01-26 - 2007-06-28, 244; omslag
        - 2007-04-03 - 2007-11-27, 276; pak
        - 2007-12-07 - 2008-07-25, 275; pak
      - Project Krimp en de Woningmarkt (projectnummer 1.250), 259, 278; 2 omslagen
        Nota bene: Verkenning in welke mate en op welke wijze actoren op de woningmarkt (zoals gemeenten, provincies, projectontwikkelaars en woningcorporaties) inspelen op demografische krimp
        - 2006 - 2007, 259; omslag
        - 2008, 278; omslag
      - Project Vestigingsdynamiek van bedrijven (projectnummer 1.185), div.nrs.; 3 omslagen
        Nota bene: Onderzoek naar wat de werkgelegenheidsfunctie van bedrijfsverplaatsingen op bedrijfslocatie, gemeente en regionale schaal in Nederland daadwerkelijk is
        - 2006, 224; omslag
        - 2007, 233; omslag
        - 2008, 268; omslag
      - Project Woningmarktmodel (projectnummer 1.209), 270-272; 3 omslagen
        Nota bene: Onderzoek naar overeenkomsten en verschillen in kenmerken op het gebied van wonen tussen regionale woningmarktgebieden
        - 2006, 271; omslag
        - 2007, 272; omslag
        - 2008, 270; omslag
      - Project Woon-Werk Dynamiek (projectnummer 1.204), div.nrs.; 2 omslagen en 1 stuk
        Nota bene: Onderzoek naar de vraag hoe de Nederlandse woon- en werkfuncties zich ten opzichte van elkaar ontwikkelen in de stedelijke regio
        - 2006, 145; stuk
        - 2007, 245; omslag
        - 2008, 269; omslag
      - Project Dynamiek op de woningmarkt (projectnummer 1.233), div.nrs.; 3 omslagen
        Nota bene: Onderzoek naar welke variabelen een rol spelen bij de keuze tussen huur en koop van woningen
        - 2006, 183; omslag
        - 2007, 242; omslag
        - 2008, 274; omslag
      - Project Inventing Europe, ook bekend onder de naam Europese hubs and hotspots (projectnummer 1.219), 2007; 249; omslag
        Nota bene: Regionalisering en internationalisering van onderzoeksrelaties in Europa
      - Project Luchtvracht (projectnummer 1.256), 2007; 165; omslag
        Nota bene: Doel is het onderzoeken van de dynamiek van de luchtvracht
      - Project Monitor Doelbereiking Nota Ruimte (eerste vervolgmeting), 2007; 260; omslag
        Nota bene: Beschrijving van relevante ruimtelijke ontwikkelingen en koppeling van deze waarnemingen aan de in de Nota Ruimte omschreven doelen
      - Project Ommeland 2 (projectnummer 1.314), 2007; 123; omslag
        Nota bene: Analyse van de achterliggende processen en de ruimtelijke effecten van ontwikkelingen in het ommeland
      - Project Parkeren voor bewoners (projectnummer 1.260), 2007; 167; omslag
        Nota bene: Het vormen van een representatief beeld van de omvang van het huidige en toekomstige autobezit en de daaruit resulterende parkeerdruk in woongebieden van Nederland
      - Project Platteland voor de Happy Few? segregatie en concentratie van hoge inkomensgroepen op het Nederlandse platteland (projectnummer 1.262), 2007; 169; omslag
        Nota bene: Het verkrijgen van inzicht in de segregatie van lage en hoge inkomensgroepen op het Nederlandse platteland
      - Project Ruimtelijke effecten van hoge objecten; de zichtbaarheid van de Belle van Zuylen-toren in het landschap (projectnummer 1.261), 2007; 168; omslag
        Nota bene: Studie naar de ruimtelijke effecten van de geplande Belle van Zuylen-toren in vergelijking met bestaande hoge gebouwen
      - Projectplan Project PROP (Pilot monitor van Ruimtelijke Ontwikkelingen op basis van Plannen), 2007; 262; omslag
        Nota bene: Analyse van de plannen voor woningbouw en bedrijventerreinen in een tweetal provincies in relatie tot doelen als bundeling, intensivering en bereikbaarheid
      - Projectvoorstel Project Atlas of leisure landscapes in the Netherlands (projectnummer 1.255), 2007; 164; stuk
        Nota bene: Het in kaart brengen van een brede groep vrijetijdsvoorzieningen die tezamen een (zeer) grote ruimtebehoefte kennen en het zoeken naar samenhangen daarvan met de landschappelijke onderlegger
      - Projectvoorstel Project Functiemenging op oude bedrijventerreinen (projectnummer 1.266), 2007; 175; omslag
        Nota bene: Onderzoek van de beleidscategorie van te herstructureren bedrijventerreinen
      - Rapport project Nationale landschappen (projectnummer 1.269), 2007; 141; omslag
        Nota bene: Beleidsstrategie voor Nationale Landschappen in een historisch perspectief van rijksbeleid voor het behoud van waardevolle cultuurlandschappen
      - Rapport project Ruimtelijke verkenning naar alternatieven voor de Hoeksche Waard (projectnummer 1.275), 2007; 147; omslag
        Nota bene: Onderzoek naar alternatieve locaties van 120 hectare grond voor een grootschalig bovenregionaal bedrijventerrein in de Hoeksche Waard
      - Startnotitie project Alternatieve Specificatie Bedrijfslocatiemonitor (BLM) (projectnummer 1.270), 2007; 142; omslag
        Nota bene: Onderzoek naar scenario's voor de toekomstige ruimtebehoefte van bedrijven
      - Startnotitie Project Ruimtelijke effecten van nieuwe commissievoorstellen (projectnummer 1.264), 2007; 172; omslag
        Nota bene: Onderzoeksproject waarin een methodiek wordt ontwikkeld om de ruimtelijke effecten van nieuwe commissievoorstellen te kunnen voorzien
      - Startnotitie Project Stedelijk Wonen (projectnummer 1.315), 2007; 120; omslag
        Nota bene: Doel van het onderzoek is inzicht geven in verschillende vormen van stedelijke woonmilieus, in beschikbare locaties, en in waar deze in de toekomstige periode zouden kunnen worden gerealiseerd
      - Startnotitie Project Stedelijke transformaties in Europa (projectnummer 1.239), 2007; 251; omslag
        Nota bene: Doelstelling is om zicht te krijgen op het proces van herpositionering en selectief herstel van de Europese steden en de fysieke transformaties van steden
      - Startnotitie Project Veiligheid in kaart gebracht, 2007; 234; stuk
        Nota bene: Onderzoek naar risicogebieden in Nederland en het gevoel van (on)veiligheid
      - Startnotitie Update Regionale Prognose 2007, 257; stuk
        Nota bene: Overzicht van activiteiten die zullen worden ontplooid om tot de update van de regionale prognose te komen (bevolkingsprognose, allochtonenprognose en huishoudensprognose)
      - Project Bedrijfsverplaatsingen van en naar bedrijventerreinen (projectnummer 1.306), 2007 - 2008; 139; omslag
        Nota bene: Onderzoek naar de plaats van bedrijventerreinen, bestaand en nieuw, in het huisvesten van bedrijvigheid in Nederland
      - Project Corporaties en ruimtelijke ontwikkeling (projectnummer 1.310), 2007 - 2008; 125; omslag
        Nota bene: Onderzoek naar de rol van woningcorporaties bij ruimtelijke ontwikkelingen
      - Project Randstadbestuur in Internationaal Perspectief (projectnummer 1.321), 2007 - 2008; 129; omslag
        Nota bene: Onderzoek naar inzichten die gebruikt kunnen worden in de discussie over de toekomstige bestuurlijke vormgeving van de Randstad
      - Project Ruimteclaims aan stadsranden (projectnummer 1.309), 2007 - 2008; 134; omslag
        Nota bene: Onderzoek heeft als doel de ruimtelijke opgave die zich in de stadsrand gaat voordoen te definiëren, zodanig dat daaruit de beleidsopgave geformuleerd kan worden
      - Project Grondeigendom en transformatie van stedelijke gebieden (projectnummer 1.249), 258, 277; 2 omslagen